臺灣雲林地方法院民事判決
110年度訴字第471號
原      告  賴江河  
            賴鐘秋銀
被      告  全美欣業股份有限公司

法定代理人  賴聖全  
上列當事人間請求確認委任關係不存在事件，本院於民國110年1
2月14日言詞辯論終結，判決如下：
    主  文
確認原告賴江河與被告間之董事委任關係自民國110年12月14日
起不存在。
確認原告賴鐘秋銀與被告間之監察人委任關係自民國110年12月1
4日起不存在。
訴訟費用由被告負擔。
    事實及理由
一、原告起訴主張：原告賴江河、原告賴鐘秋銀分別登記為被告
    公司之董事及監察人，然被告公司業已停業，原告已向被告
    公司表示辭任董事及監察人之意思，然被告置若罔聞，迄未
    向主管機關辦理變更登記，故原告有提起本件確認訴訟之必
    要，為此請求確認兩造間董事及監察人之委任關係不存在等
    語。並聲明：確認原告賴江河、原告賴鐘秋銀與被告公司間
    董事、監察人之委任關係不存在。
二、被告辯以：當庭同意委任關係自民國110年12月14日起不存
    在。
三、本院之判斷：
  ㈠按確認法律關係之訴，非原告有即受確認判決之法律上利益
    者，不得提起之，民事訴訟法第247條第1項前段定有明文。
    又法律關係之存在與否不明確，致原告在私法上之地位有受
    侵害之危險，而此危險得以對於被告之確認判決除去之者，
    即得依民事訴訟法第247條之規定提起確認之訴（最高法院5
    2年台上字第1922號判決意旨可參）。本件原告提起確認委
    任關係不存在之訴，依其所述起訴事實理由，兩造間之董事
    及監察人委任關係是否存在，對於原告私法上之地位，仍有
    不確定而受有侵害之危險，是原告確有提起本件消極確認之
    訴加以除去之必要，具有受確認判決之法律上之利益。
  ㈡按公司與董事間之關係，除本法另有規定外，依民法關於委
    任之規定；公司與監察人間之關係，從民法關於委任之規定
    。當事人之任何一方，得隨時終止委任契約，公司法第192
    條第5項、第216條第3項、民法第549條第1項分別定有明文
    。本件原告主張已向被告辭任董事及監察人，雖據其提出11
    0年8月20日古坑東和郵局000012號存證信函為據（見本院卷
    第39至42頁），然該存證信函遭退回（見本院卷第43頁），
    難認意思表示已經到達被告，惟原告於110年12月14日當庭
    向被告辭任董事及監察人，經被告受領意思表示，則原告主
    張其與被告間董事、監察人之委任關係已經終止，應為可採
    。又被告公司變更登記表仍列原告賴江河為董事、原告賴鐘
    秋銀為監察人，此有被告公司變更登記表在卷為憑（見本院
    卷第51頁），故原告主張兩造間就董事及監察人委任關係存
    否仍不明確，其有確認利益，亦為可取。從而，原告請求確
    認其與被告間之董事、監察人委任關係不存在，為有理由，
    應予准許，爰判決如主文第1、2項所示。
四、依民事訴訟法第78條，判決如主文。 
中　　華　　民　　國　　110 　年　　12　　月　　28　　日
                  民事第二庭    法  官  洪儀芳

以上正本係照原本作成。
如對本判決上訴，須於判決送達後廿日內向本院提出上訴狀。如
委任律師提起上訴者，應一併繳納上訴審裁判費。
中　　華　　民　　國　　110 　年　　12　　月　　28　　日
                                書記官　林左茹